【裁判字號】    96,上更(二),147
【裁判日期】    971209
【裁判案由】    返還借款等
【裁判全文】
臺灣高等法院民事判決               96年度上更(二)字第147號
上  訴  人  己○○
即附帶被上訴人
訴訟代理人  謝其演律師
被  上訴人  戊○○（即丙○○之承受訴訟人）
即附帶上訴人
            乙○○（即丙○○之承受訴訟人）
            甲○○（即丙○○之承受訴訟人）
上列三人共同
訴訟代理人  劉志忠律師
被  上訴人  丁○○（即丙○○之承受訴訟人）
即附帶上訴人        住新竹市○○區○○里○○路118巷31號
訴訟代理人  庚○○  住台北市中正區○○○路○段60號6樓之
上列當事人間返還借款等事件，上訴人對於中華民國91年10月17
日臺灣士林地方法院91 年度重訴字第138號第一審判決提起上訴
，被上訴人為附帶上訴，並為訴之追加，經最高法院發回更審，
本院於97年11月25日言詞辯論終結，判決如下：
    主  文
上訴駁回。
原判決關於駁回附帶上訴人後開第三項之訴及該部分假執行之聲
請，暨命其負擔訴訟費用（除確定部分外）之裁判均廢棄。
附帶被上訴人應再給付附帶上訴人新台幣肆拾貳萬貳仟壹佰柒拾
柒點肆元及自民國91年3月13日起至清償日止，按年息百分之5計
算之利息。
其餘附帶上訴及追加之訴駁回。
第一、二審及發回前第三審訴訟費用（除確定部分外），關於上
訴部分，由上訴人負擔。關於附帶上訴及追加之訴部分由上訴人
負擔一百分之二十六，餘由被上訴人連帶負擔。
本判決第三項所命給付，於被上訴人以新台幣壹拾伍萬元或等值
之台灣銀行新莊分行無記名可轉讓定期存單供擔保後，得假執行
。但上訴人如以新台幣肆拾貳萬貳仟壹佰柒拾柒點肆元或等值之
台北銀行無記名可轉讓定期存單預供擔保，得免為假執行。
    事  實
甲、上訴人即附帶被上訴人方面：
壹、聲明：
一、原判決（除確定部分外）不利於上訴人部分均廢棄。
二、前項廢棄部分，被上訴人在第一審之訴及假執行之聲請均駁
    回。
三、駁回對造之附帶上訴。
四、如受不利判決，願供現金或等值之台北銀行無記名可轉讓定
    期存單為擔保後，請准宣告免為假執行。
貳、陳述：除與原判決及發回前本院判決記載相同者外，補稱略
    以：
一、本件未確定部分金額未逾新台幣（以下同 ）400萬元，應認
    附表1編號1至7筆匯款均已確定，不在本件審理範圍。
二、丙○○借上訴人股票帳戶買賣股票，丙○○要先匯款，上訴
    人才幫丙○○買入股票，否則丙○○若不匯款，上訴人將負
    違約交割之責。
三、上訴人無代丙○○就其買賣股票記帳之義務。
四、若上訴人應負給付之責，上訴人以丙○○對上訴人所負35萬
    元債務，與上訴人本件債務抵銷。
乙、被上訴人即附帶上訴人：
Ａ、戊○○、乙○○、甲○○方面：
壹、聲明：
一、上訴駁回。
二、原判決（除確定部分外）不利於附帶上訴人部分廢棄。
三、上開廢棄部分，附帶被上訴人己○○應再給付附帶上訴人16
    1萬5373元，及自民國91年3月13日起至清償日止按年息百分
    之5之利息。
四、前項聲明，附帶上訴人願以現金或等值之台灣銀行新莊分行
    無記名可轉讓定期存單供擔保，請准宣告假執行。
貳、陳述：除與原判決及發回前本院判決記載相同者外，補稱略
    以：
一、追加類推適用民法第540條規定請求。
二、丙○○以上訴人證券交易帳戶買賣股票並無記帳。
三、丙○○雖於89 年5月中風，但仍可表達意思，其家人得其同
    意，始提起本件訴訟。
Ｂ：丁○○方面：陳述略以：
一、丁○○數次見己○○與父親丙○○商討股票買賣事宜，且部
    分買賣金額經由丁○○帳戶進出，己○○只是義務幫丙○○
    買賣股票。
    理  由
一、
(一)、被上訴人丙○○於民國96年10月16日死亡，其繼承人戊○○
    、乙○○、甲○○於97年1月3日具狀聲明承受訴訟。本院另
    以97年3月20 日裁定命其繼承人丁○○承受訴訟，合先敘明
    。
(二)、丙○○於91年3月4日提起本件訴訟，斯時雖已中風，惟其委
    任訴訟代理人之委任狀，委任人丙○○為其本人親自簽名，
    為被上訴人於原審所不爭執（見原審卷第29、60頁），本件
    丙○○起訴之訴訟代理權應無欠缺。
(三)、被上訴人於原審請求上訴人給付1640萬6163元及自起訴狀繕
    本送達翌日（即91.3.13 ）起之法定遲延利息（見原審卷第
    109頁）。原審判命上訴人給付233萬3818元及自89年3 月13
    日起之法定遲延利息。上訴人就其敗訴部分提起第二審上訴
    ，被上訴人就其敗訴部分提起附帶上訴。本院更(一)審就原審
    命上訴人給付之利息逾自91.3.13 起算部分廢棄，並改判命
    上訴人再給付被上訴人161萬5373 元本息，駁回上訴人其餘
    上訴及被上訴人其餘附帶上訴。兩造各就其敗訴部分提起第
    三審上訴，第三審就上訴人所提第三審上訴部分廢棄發回本
    院；另以被上訴人第三審上訴逾期，以裁定駁回。是本院審
    理之範圍係原審命上訴人給付233萬3818 元及自91.3.13 起
    之法定遲延利息及被上訴人附帶上訴請求上訴人再給付 123
    萬3818元本息，合計394萬9191元及自91.3.13起之遲延利息
    部分。又本件原審認丙○○得請求上訴人返還者係附表1 編
    號1-3筆款項，本院更(一)審認被上訴人得請求者係附表1編號
    4-8 筆款項中之部分，是本件被上訴人於原審請求經判決敗
    訴確定者（即逾394萬9191 元相息部分），並無確定判決認
    定為附表1之何筆款項，本院仍應就系爭8筆款項逐一審酌。
(四)、被上訴人於原審依消費借貸、不當得利及終止委任關係類推
    適用民法第259條第1款、不當得利等規定請求。於發回前本
    院主張上訴人應依民法第540條、第263條準用同法第259 條
    第1項規定，返還被上訴人交付之款項（ 見本院更(一)卷第19
    頁）。於本院復主張類推適用民法第540 條規定請求（見本
    院更(一)卷第36 頁、本院卷(一)第57 頁），核與民事訴訟法第
    446 條第1項、第255條第1項第2款規定無違，應予許可。
二、被上訴人（即丙○○之承受訴訟人）主張：上訴人自民國89
    年2月21日起，先後8次向丙○○借款，經丙○○以金融轉帳
    方式匯款入上訴人之帳戶，以為交付，總計新台幣（下同）
    2037萬1783元（各次轉帳日期及金額詳如附表1 所示）。詎
    上訴人除分別於89年4月6日及同年4月17 日匯款償還丙○○
    46 萬5620元及350萬元外，餘欠1640萬6163元，迄未清償，
    被上訴人依消費借貸法律關係，請求上訴人返還該款。若認
    兩造間無消費借貸關係存在，即依不當得利法律關係請求上
    訴人返還前開款項。又縱認依上訴人所陳附表1 編號4-8 筆
    匯款係丙○○借用上訴人證券交易帳戶進行股票買賣，則兩
    造間存有委任契約或借用帳戶及名義之契約，被上訴人依委
    任或類推適用委任之規定，以起訴狀繕本送達上訴人，為終
    止兩造間契約之意思表示，兩造間契約既經終止，類推適用
    民法第540 條規定，上訴人亦應返還股票操作剩餘之金額，
    及將丙○○所購股票出售之得款返還予被上訴人。爰請求上
    訴人給付394萬9191元，及自起訴狀繕本送達翌日（即91年3
    月13 日）起至清償日止按年息百分之5計算之利息（被上訴
    人逾上開數額之請求業經判決敗訴確定）。
(二)、上訴人對丙○○8 次匯款予伊之情不爭執，但否認係伊向丙
    ○○借款，謂丙○○與伊無借貸之合意，丙○○匯款亦非無
    法律上之原因，附表1編號1、2 筆匯款係丙○○償還伊之借
    款、代書費、代墊規費及買受股票款；編號3 之匯款係丙○
    ○向伊購買未上市公司股票之價金；編號4-8 筆匯款係丙○
    ○借用伊證券交易帳戶進行股票買賣而匯入，伊已依丙○○
    指示而為股票之買賣。丙○○借上訴人證券交易帳戶買賣股
    票，尚有如附表2所示股票及資金6萬1669元未使用。被上訴
    人所得請求者，為上訴人以自己名義，依丙○○指示為丙○
    ○取得之股票，及尚未使用之資金。另上訴人於丙○○中風
    住院期間，將上訴人之內湖區農會帳號00000000000000號提
    款卡交丙○○之女甲○○使用，用以支付丙○○之看護費用
    ，該卡自89年6月起至89年10月14日止，共提領26 筆，計27
    萬4126元，上訴人另依丙○○指示為其代墊車禍賠償、公設
    地買賣，禮金、奠儀及雜支等各式費用計7萬5874 元，合計
    35 萬元，上訴人於本案主張抵銷等語，資為抗辯。
(三)、原審判命上訴人給付被上訴人233萬3818 元本息，駁回被上
    訴人上述其餘請求。上訴人就其敗訴部分提起上訴；被上訴
    人就其敗訴部分提起附帶上訴。
三、本件兩造不爭執事項如下述：
(一)、丙○○自89年2月21日至89年4月24日，分8次計匯款2037 萬
    1783 元入上訴人台北市內湖區農會 00000000000000 號 （
    下稱內湖農會帳戶 ） 或上訴人中國信託商業銀行內湖分行
    000000000000號帳戶（下稱中信銀行帳戶）（各次匯款時間
    、金額、所入帳戶，詳如附表1 所示），有丙○○活期儲蓄
    存款存摺、匯款申請書、取款憑條等可按（見原審卷第9-17
    頁、44-52頁）。
(二)、上訴人於復華綜合證券股份有限公司（下稱復華公司）成功
    分公司開立帳號00000000000 股票交易帳戶（下稱復華證券
    帳戶），其股票交割帳戶為其上開中信銀行帳戶。附表1 編
    號4-8 筆匯款均係匯入上訴人中信銀行帳戶，有存摺可按（
    見原審卷第142-145頁）。
(三)、上訴人上開復華證券帳戶交易至89/6/20，有復華公司94 年
    9月15日復券字第0940006229 號函檢送之股票交易紀錄可按
    （見本院更(一)卷(二)第37-45頁）。
(四)、上訴人上開中信銀帳戶，最後一筆證券扣款日期為 89/6/22
    ，有中信銀行檢附之歷史交易查詢報表可按（見本院更(一)卷
    (二)第50頁）。
(五)、上訴人於89年4月6日自其中信銀行帳戶匯款46萬5620元予丙
    ○○，另於同年月17日由該帳戶匯款350 萬元予丙○○、有
    丙○○內湖區農會活期儲蓄存款存摺、上訴人中信銀行檢附
    之交易查詢報表、取款憑條、匯款申請書、上訴人中國商銀
    帳戶帳簿可按（見原審卷第14頁、本院更(一)卷第48頁、125-
    126頁、本院卷(二)第74頁及背面、76頁及背面）。
(六)、丙○○於89年5月27日-同年7月20 日第一次中風住院接受治
    療，於89年10月26日至90年6月6日第二次中風住院接受治療
    ，有診斷證明書可按（見更(一)卷(二)第110頁）。
(七)、丙○○於89/3/13向台北市農會借款300 萬、於89/3/24借款
    230萬、89/3/30借款300萬、89/4/15借款590萬、89/4/24借
    款400萬，均已於90.8.2全部還清，有台北市內湖區農會 94
    年4月19日北市內農信字第79號函及檢附之借據可按（ 本院
    更(一)卷(一)第59、64-68頁）。
(八)、上訴人聲請保全證據，對丙○○以證人身分訊問，有原法院
    90年度聲字第874號保全證據案卷可按（ 參見本院卷(一)第12
    3-128頁）。
四、茲審酌被上訴人之主張是否有理由：
(一)、被上訴人依消費借貸關係請求部分：
    被上訴人主張丙○○匯予上訴人之8 筆款項係上訴人向丙○
    ○之借款，依借貸關係請求上訴人返還。上訴人則否認之。
    茲審酌如下：
１、按當事人主張有金錢消費借貸關係存在，須就雙方借貸意思
    表示相互一致負舉證責任，若僅證明有金錢之交付，未證明
    借貸意思表示互相一致者，尚不能認有金錢借貸之法律關係
    存在。
２、本件被上訴人主張如附表1所示8筆款項乃丙○○交付予上訴
    人之借款，既為上訴人所否認。被上訴人即應就丙○○與上
    訴人間有消費借貸之合意，負舉證之責。而被上訴人未能舉
    證證明丙○○與上訴人間有借貸之合意，被上訴人依民法第
    478條規定，請求上訴人給付394萬9191元本息，自屬無據。
(二)、被上訴人依不當得利關係請求部分：
    被上訴人主張若認兩造間無消費借貸關係存在，則依不當得
    利法律關係請求上訴人返還云云。上訴人則以上情置辯。茲
    審酌如下：
１、按主張不當得利請求權之原告，係因自己之行為致造成原由
    其掌控之財產發生主體變動，則因該財產變動本於無法律上
    原因之消極事實舉證困難所生之危險自應歸諸原告，始得謂
    平。是以原告對不當得利請求權之成立要件應負舉證責任，
    亦即原告必須證明其與被告間有給付之關係存在，且被告因
    其給付而受有利益以及被告之受益為無法律上之原因，始能
    獲得勝訴之判決（最高法院91年度台上字第1673號裁判意旨
    參照）。
２、查丙○○並非無自行意思決定之能力，其多次提領帳戶內如
    附表1 所示金額，再以轉帳或電匯方式，交付該款項予上訴
    人，被上訴人就上開由丙○○自身掌控之財產變動，不能證
    明無法律上之原因，其依不當得利規定，請求上訴人給付，
    亦屬無據。
(三)、被上訴人類推適用委任及民法第540條規定，請求部分：
    被上訴人主張如依上訴人抗辯附表1編號4-8筆款項係丙○○
    匯至上訴人中信銀行帳戶作為由上訴人復華證券帳戶買賣股
    票之用，兩造間有類似委任之借用帳戶及名義之契約，被上
    訴人以起訴狀繕本送達為終止委任契約之意思表示，其真意
    係終止兩造間有關借用帳戶及名義之契約，被上訴人得類推
    適用民法第540 條規定，請求上訴人依終止時所餘金錢及股
    票，負計算並返還之義務，並得以自己之計算請求給付。丙
    ○○於上訴人復華證券交易帳戶交易明細如附件Ａ所示，附
    表1編號4-8筆匯款共計1803萬7965元，系爭帳戶買入股票支
    出之金額為1768萬9682元，差額34萬8283元未支出，而買入
    股票出售得款為1740萬7115元，上訴人應將未支出之差額及
    出售股票所得合計1740萬7115元（詳如附件Ａ所示）返還被
    上訴人云云。
    上訴人則謂附表1編號4-8筆款項係丙○○借用其復華證券帳
    戶買賣股票而匯入，丙○○買賣股票之種類、價格、時間均
    係由丙○○自行決定，丙○○借用上訴人證券帳戶大舉短線
    買賣股票，其必會詳細記錄其買賣股票記錄，被上訴人僅係
    單純借用上訴人帳戶買賣股票，並未委任上訴人為其操作與
    管理股票買賣事宜，上訴人並無義務為丙○○記帳及計算股
    票買賣明細，被上訴人所製作之附件Ａ丙○○匯款至上訴人
    帳戶交易明細表顯然不實在。丙○○借用其復華證券帳戶買
    賣股票所餘股票明細如附表2所示，另餘資金6萬1669元尚未
    使用云云。茲審酌如下述：
１、查被上訴人未能舉證證明上訴人除將復華證券帳戶及名義借
    予丙○○使用外，尚有受丙○○之委任，代為處理股票買賣
    事務，固難認兩造間有委任契約存在，惟似此情形，觀諸雙
    方約定之真意，係著重在當事人間之信任關係，性質與委任
    契約類同，故仍應類推適用委任契約終止、消滅之規定。又
    民法第540 條規定受任人於受任關係終止時，所負報告委任
    事務進行顛末之義務，包括計算在內，倘受任人未為報告，
    委任人無須先行請求其計算，而得以自己之計算逕行請求給
    付，受任人如有爭執，則由法院調查審認之（最高法院93年
    度台上字第2121號判決參照）。
２、被上訴人以起訴狀繕本送達，於91年3月12 日向上訴人為終
    止委任之意思表示（見原審卷21頁），核其真意，係終止兩
    造間有關借用帳戶及名義之契約。又丙○○借用上訴人證券
    帳戶買賣股票，則其終止與上訴人間之契約，真意即係請上
    訴人將其尚餘股票出售，返還股款。揆諸上開說明，被上訴
    人得類推適用民法第540 條規定，請求上訴人依終止時所餘
    金錢及股票，負計算其股票價值並返還之義務。
３、上訴人謂丙○○借用其復華證券帳戶買賣股票後，所餘股票
    明細如附表2所示，另餘資金6萬1669元尚未使用云云。被上
    訴人則爭執之，並謂丙○○以上訴人證券帳戶交易明細如附
    件Ａ所示，上訴人應將未支出之差額及出售股票所得合計17
    40萬7115元返還被上訴人云云。
    查被上訴人提出之附件Ａ計算方式有諸多不合理之處：如被
    上訴人主張丙○○於89/3/10購入股票金額為312萬9452元。
    為何丙○○於89/3/13向內湖區農會借款300萬，於同日匯款
    284萬45000元入上訴人中信銀行帳戶？另被上訴人主張丙○
    ○於89/3/21出售股票所得53萬0145元，復於89/3/22購入股
    票金額為201萬7870元。為何丙○○於89/3/24向內湖區農會
    借款230萬元，於同日匯入上訴人中信銀行帳戶230萬元？又
    被上訴人主張丙○○於89/3/28買賣股票金額合計618萬8806
    元。為何丙○○於89/3/30向內湖區農會借款300萬，於同日
    匯入上訴人帳戶300萬？又被上訴人主張丙○○於89/3/31賣
    出多檔股票計得款1131萬4712元，於89/4/13買賣股票計118
    萬7205元。為何丙○○於89/4/15向內湖區農會借款590萬，
    於同日（4/15）匯款589萬2965 元入上訴人中信銀行帳戶？
    被上訴人主張丙○○於89/4/20購入股票計516萬6349元（依
    被上訴人主張之各檔金額應為0000000+0000000+316450+796
    132+468666=0000000）。為何丙○○於89/4/24 向內湖區農
    會借款400 萬元，於同日匯入上訴人帳戶。均與經驗法則有
    違，是被上訴人此部分主張顯難認與事實相符，而堪採信。
４、查丙○○雖分別於89.3.13至89.4.24四次向內湖區農會借款
    後，將款項匯入上訴人中信銀行帳戶，惟上訴人亦分別於89
    .4.6 及89.4.17自其股票交割帳戶（系爭中信銀行帳戶）匯
    款46萬5620元、350 萬元予丙○○，依此事實，堪認上訴人
    就丙○○於其股票交易帳戶買賣之股票，有將出賣股票所得
    匯予丙○○。則上訴人謂丙○○於其證券交易帳戶尚有如附
    表2所示股票，另丙○○匯入之資金尚有6萬1669元未使用乙
    節，尚為可採。
、雖被上訴人謂如附表2所示股票其購入日期係於丙○○第一
    次中風之後，第二次中風之前，顯非丙○○所購云云（見本
    院卷(二)第84頁）。上訴人則謂丙○○中風後，其參加之股友
    社仍指示買賣股票云云（見本院卷(二)第84頁背面）。
    查被上訴人自陳丙○○雖於89年5 月中風，但仍可表達意思
    ，其家人得其同意，始提起本件訴訟（本院卷(一)第67頁背面
    ），且觀丙○○向內湖區農會多筆借款係於其中風後之90年
    8月2日還清，已如上述。又丙○○於89年5月27日-同年7 月
    20日第一次中風住院，期間由上訴人將其系爭內湖農會帳戶
    提款卡交丙○○之女甲○○使用，提領款項支付丙○○之看
    護費用（被上訴人對上訴人交付提款卡予甲○○以支付看護
    費乙節不爭執，惟爭執上訴人帳戶內之款項係丙○○匯入）
    ，亦可證丙○○於住院期間仍與上訴人互有聯絡。是尚難以
    丙○○於89年5月27日第一次中風住院，至89/6/20（上訴人
    系爭復華證券帳戶最後交易日期）期間之股票交易非依其指
    示而為，因而認非屬丙○○所購。
、被上訴人復謂丙○○購入之「精業」股票已獲利2萬1146 元
    ，附表2「精業3608股」不屬丙○○結餘之股票，其餘8筆股
    票試算其購入股金為630萬3794元（見本院卷(二)第29、49 頁
    ），丙○○匯予上訴人帳戶1803萬7965元，扣除該8 筆購買
    支出630萬3794元，再加「精業」獲利2萬1146元，丙○○匯
    款金額至少有1175萬5317元（00000000-0000000+21246=000
    00 000 )云云。惟被上訴人未舉證證明，是其此部分主張亦
    非可採。
５、上訴人雖稱願將如附表2所示股票返還被上訴人云云。
    查上市有價證券股東集保股票除於證券集中交易市場交易外
    ，尚可採贈與或信託移轉等方式處理，有台灣證券交易所股
    份有限公司97年6月3日台證密字第0970014099號函可按（見
    本院卷(二)第11頁）；是上訴人就上市股票無從私自移轉予丙
    ○○。另財團法人中華民國證券櫃檯買賣中心97年6月24 日
    證櫃交字第0970013129號函固謂「上櫃股票非屬上市有價證
    券，上櫃股票除於公開市場買賣外，賣出人亦可經由私人間
    直接讓受，移轉予買受人。」（見本院卷(二)第15-16 頁）然
    依上所述，丙○○於上訴人證券交易帳戶內買賣股票，其以
    起訴狀繕本送達為終止契約之意思表示，核其真意應係請求
    上訴人將其匯入上訴人中信銀行帳戶內尚未購買股票之金錢
    返還，並將其已購入之股票出售後，將出售所得股款給付丙
    ○○。是雖附表2 股票其中大霸電子、茂德科技，為未上市
    有價證券，私人間可直接讓受，然丙○○真意亦係請求上訴
    人將之出賣後，給付所得股款。
６、查本件丙○○起訴狀繕本送達上訴人之日係91年3月12 日（
    見原審卷第21頁），被上訴人主張該日如附表2 所示股票之
    收盤價合計為298萬1646.2元（見附表2），為上訴人所不爭
    執（見本院卷(二)第83頁背面）。
    按每日每戶成交金額在1000萬元以下者，按千分之1.425 收
    取證券交易手續費（有台灣證券交易所股份有限公司85 年7
    月17日（85）台證交字第14457 號函所發證券集中交易市場
    證券交易手續費率可按（見本院卷(二)）；又出賣公司發行之
    股票者，按交易成交價格課徵千分之3之證券交易稅。
    則系爭股票收盤價，扣除丙○○應負擔之手續費、證券交易
    稅後，為296萬8452.4元[0000000.2-0000000.2*（1.425+3/
    1000)=0000000.4]。是上訴人應返還丙○○上述出售股票所
    得296萬8452.4元。
７、上訴人另謂丙○○匯入金額尚有6萬1669 元尚未使用，則併
    其應將丙○○股票出售返還之股款296萬8452.4元，共計303
    萬0121.4元（0000000.4+61669=0000000.4 ）。是被上訴人
    得請求上訴人給付之金額為303萬0121.4元。
８、上訴人抵銷之抗辯是否可採？
、上訴人謂其於丙○○住院期間，將其內湖農會帳戶提款卡交
    丙○○之女林佳惠使用，自89年6月至89年10月14 日共提領
    26筆，合計27萬4126元，業據提出帳戶交易明細表為證（見
    本院卷(一)第203-204 頁）。被上訴人對上訴人將該提款卡交
    甲○○使用乙節未爭執，惟謂丙○○於89年2月21 日及3月7
    日匯入上訴人系爭內湖農會帳戶合計233萬3818 元，上訴人
    實乃將丙○○之款項，交予甲○○提領，非丙○○向其借款
    云云（見本院卷(二)第117頁）。
    查丙○○固於89.2.21-89.3.7期間，3 次匯款入上訴人系爭
    內湖區農會帳戶，惟上訴人將系爭帳戶提款卡交丙○○之甲
    ○○女使用係於89年6月-89年10月14日，是尚難認甲○○提
    領用以支付丙○○看護費之款項，係丙○○先前匯入之款項
    。從而上訴人主張丙○○應返還其此部分款項，應為可採。
、上訴人另謂其依丙○○之指示，代為支付其他款項計7萬587
    4 元云云，為被上訴人所否認，上訴人就此部分亦未舉證證
    明，其此部分抗辯自難認為真正。
、依上所述，上訴人抗辨丙○○對其負有債務27萬4126元，其
    得與對丙○○所負上開債務抵銷乙節，為可採。經抵銷後，
    上訴人尚應給付丙○○275萬5995.4元（0000000.0-000000=
    0000000.4）。
五、綜上所述，被上訴人本於類推適用終止委任之規定，請求上
    訴人給付394萬9191元及自起訴狀繕本送達翌日（ 即91 年3
    月13日）起至清償日止，按年息5%計算之利息。於請求上訴
    人給付275萬5995.4 元本息部分為有理由，應予准許；至超
    過上開金額部分之請求，為無理由，不應准許。原審命上訴
    人應給付被上訴人233萬3818元及自91年3月13日起算法定遲
    延利息部分，所持理由雖與本院不同，但其結論並無二致，
    仍應維持，上訴人上訴意旨指摘原判決此部分不當，求予廢
    棄改判，為無理由，應予駁回。原審就被上訴人請求應予准
    許之其餘42萬2177.4元（0000000.0-0000000=422177.4）本
    息部分，為被上訴人敗訴之判決，尚有未洽，被上訴人附帶
    上訴意旨指摘原判決該部分不當，求予廢棄改判，為有理由
    ，爰予本院將原判決該部分廢棄改判如主文第三項所示，並
    依兩造之聲請分別酌定相當之擔保金額，為准、免假執行之
    宣告。原審就被上訴人之請求不應准許部分，為被上訴人敗
    訴之判決，尚無不當，被上訴人附帶上訴意旨指摘原判決此
    部分不當，求予廢棄改判，為無理由，應予駁回。
六、本件事證已明，兩造其餘攻擊防禦方法，經核與本判決之結
    果不生影響，爰不一一論述。
七、據上論結，本件上訴為無理由，附帶上訴為一部有理由，一
    部無理由，依民事訴訟法第449條第1項、第450條、第78條
    、第79條、第85條第2項，判決如主文。
中    華    民    國    97    年    12    月    9     日
                    民事第八庭
                        審判長 法  官 劉勝吉
                               法  官 鄭威莉
                               法  官 滕允潔
正本係照原本作成。
如不服本判決，應於收受送達後20日內向本院提出上訴書狀，其
未表明上訴理由者，應於提出上訴後20日內向本院補提理由書狀
（均須按他造當事人之人數附繕本）上訴時應提出委任律師或具
有律師資格之人之委任狀；委任有律師資格者，另應附具律師資
格證書及釋明委任人與受任人有民事訴訟法第466條之1第1 項但
書或第2項（詳附註）所定關係之釋明文書影本。
中    華    民    國    97    年    12    月    9     日
                               書記官 黃麗玲
附註：
民事訴訟法第466條之1（第1項、第2項）：
對於第二審判決上訴，上訴人應委任律師為訴訟代理人。但上訴
人或其他法定代理人具有律師資格者，不在此限。
上訴人之配偶、三親等內之血親、二親等內之姻親，或上訴人為
法人、中央或地方機關時，其所屬專任人員具有律師資格並經法
院認為適當者，亦得為第三審訴訟代理人。


司法院資訊處製作；財團法人民間司法改革基金會備份。
